臺灣臺北地方法院簡易民事判決
                                    111年度店簡字第598號
原      告  高淑清  
被      告  陳宏    

上列當事人間損害賠償(交通)事件，本院於民國111年7月21日言
詞辯論終結，判決如下：
    主      文
原告之訴駁回。
訴訟費用新臺幣參仟貳佰元由被告負擔。
    事實及理由
一、按因侵權行為涉訟者，得由行為地之法院管轄，民事訴訟法
    第15條第1 項定有明文。本件侵權行為地為新北市深坑區，
    本院自有管轄權。
二、原告起訴主張：原告於新北市平溪區自營祈福高山青天燈店
    ，經營放天燈業務，於民國109年8月17日上午7時45分許騎
    乘車牌號碼為000-000號普通重型機車（下稱系爭車輛）行
    經新北市○○區○○路○段000號東南科技大學前時，因距紅燈轉
    換綠燈尚有22秒，原告便先逆向行駛至旁邊車道，適逢對向
    車道由被告駕駛車牌號碼為000-0000號營業小客車（下稱被
    告車輛）迎面駛來，致與系爭車輛發生碰撞，原告因此倒地
    不起、大量失血，受有頭部鈍傷、雙側膝部挫擦傷等傷害，
    然被告對原告受傷乙事置之不理，逕顧採證，致系爭車輛受
    有損害，經原告支出修車費用新臺幣（下同）3萬多元，並
    因受傷無法營業而受有暑假旺季之營業損失約40多萬元，然
    證明單據皆已遺失，合計僅請求30萬元。而原告曾向被告提
    起刑事告訴（臺灣臺北地方檢察署110 年度偵字第12159號
    、第14860號）後因原告撤回，檢察官始為不起訴處分，並
    非檢察官認定被告無罪。爰依侵權行為法律關係，請求被告
    賠償上開必要修復費用及營業損失共計30萬元等語。並聲明
    ：被告應給付原告30萬元，及自109年8月17日起至清償日止
    ，按年息百分之5 計算之利息。
三、被告答辯稱：刑事部分（臺灣臺北地方檢察署110 年度偵字
    第12159號、第14860號）因原告撤回，檢察官為不起訴處分
    ；而民事部分被告已向原告請求損害賠償（鈞院110 年度店
    小字第1790號）。並聲明：㈠原告之訴駁回；㈡如受不利判決
    ，願供擔保請准宣告假執行。
四、本院之判斷：
  ㈠按當事人主張有利於己之事實者，就其事實有舉證之責任，
    民事訴訟法第277條前段定有明文。被告否認本案肇事責任
    在伊等語，是原告主張系爭車輛所受損害係由被告造成，自
    應就系爭車輛所受損害與被告駕車行為間有相當因果關係，
    負舉證責任。
  ㈡本件原告雖提出系爭車輛之臺灣臺北地方檢察署110 年度偵
    字第12159號、第14860號不起訴處分書、刑事傳票、新北市
    政府警察局新店分局通知書及本院110 年度店小字第1790號
    開庭通知書（參見本院卷第17頁至第29頁）欲證明係被告造
    成系爭車輛之損害，然僅憑上開證據尚無法證明被告行為與
    原告所受損害間之因果關係。且原告已自承其曾逆向行駛至
    對向車道，及其他可證明本案車禍之單據均已遺失，故自不
    得以上開證據即推論被告駕車行經該路段時因過失而碰撞系
    爭車輛之事實。
  ㈢再據本院於111年7月21日當庭勘驗被告車輛TDL-2970號之行
    車紀錄器畫面光碟顯示（勘驗筆錄詳參本院卷第89頁至第90
    頁）：
　　【00：00：00至00：00：06】 
　　被告車輛行經北深路3段往台北方向行駛，該路段為雙線車
    道，甫經過一交岔路口時。
　　【00：00：07至00：00：08】
　　被告車輛行進方向號誌顯示綠燈時，被告車輛行駛經過該路
    口，被告車輛通過該路口時，被告車輛行進方向號誌仍為綠
    燈，系爭機車自對向車道，尚未通過該交岔路口時橫跨雙向
    線，往左切出車陣，並逆向行駛於對向車道上（即被告車輛
    接下來會行駛之車道）。
　　【00：00：09】 
　　被告車輛已通過該交岔路口，與迎面駛來逆向行駛之系爭機
    車正面碰撞。
　　【00：00：10至00：00：11】
　　系爭機車碰撞被告車輛之正面保險桿後，往側邊倒下，被告
    車輛停止行駛。」
　　觀諸上開行車紀錄器畫面，系爭車輛確實穿越分向限制線逆
    向行駛至對向車道，始致本案肇事，被告對於原告會突從對
    向車道鑽出並逆向行駛一節，並無預見之可能，且由上開光
    碟時間可知，被告於原告鑽出後僅有2-3秒之反應時間，實
    無法期待被告得以在該短時間內予以應對，自難認被告對於
    車禍之發生有過失行為。準此，原告主張被告駕駛車輛不慎
    造成系爭損害乙節，即非可採，原告主張被告應負賠償責任
    ，即無理由，應予駁回。
五、本件事證已臻明確，兩造其餘攻擊防禦方法，於本判決結果
    不生影響，爰不一一論述，併此敘明。
六、訴訟費用負擔之依據：民事訴訟法第78條。本件訴訟費用額
    ，確定為第一審裁判費3,200元。
中　　華　　民　　國　　111 　年　　8 　　月　　26　　日
                  臺灣臺北地方法院新店簡易庭
                              法  官  石蕙慈
以上正本係照原本作成。
對於本件判決如有不服，應於收受送達後20日內向本院提出上訴
書狀，上訴於本院合議庭，並按他造當事人之人數附具繕本。
如委任律師提起上訴者，應一併繳納上訴審裁判費。
中　　華　　民　　國　　111 　年　　8 　　月　　26　　日
                              書記官  徐子芹